【裁判字號】    90,交簡上,29
【裁判日期】    901016
【裁判案由】    公共危險等
【裁判全文】
臺灣桃園地方法院刑事判決                          九十年度交簡上字第二九號
    上訴人  台灣桃園地方法院檢察署檢察官
    上訴人
    即被告  乙○○
右列上訴人因公共危險等案件，不服本院桃園簡易庭九十年度桃交簡第七七號中華民
國九十年二月二十日第一審判決（聲請簡易判決處刑案號：八十九年度偵字第一六五
五一號），提起上訴，本院管轄之第二審合議庭判決如左：
    主  文
上訴駁回。
乙○○緩刑貳年。
    事  實
一、乙○○係職業計程車司機，為從事駕駛業務之人，其明知汽車駕駛人飲酒後不能
    安全駕駛動力交通工具者，不得駕車，竟於民國八十九年十月二十六日凌晨一時
    三十分許，飲酒後血液中所含酒精成分影響中樞神經系統運作，對外界反應能力
    降低，已達不能安全駕駛動力交通工具之狀態，仍駕駛車牌號碼Ｖ六─一五○號
    營業小客車，沿桃園市○○路往大興西路方向行駛，途經寶慶路四二七號前時，
    原應注意在市區道路行駛，時速不得超過四十公里，並應注意車前狀況，隨時採
    取必要之安全措施，而依當時雖係夜間，但有照明，視距良好，路面無缺陷、無
    障礙物等外界客觀情狀，並無不能注意之情事，竟疏未注意於此，貿然以五、六
    十公里之時速前駛，復因欲右轉而殊未注意車前適有行人甲○○自左側穿越馬路
    而來，致撞及甲○○，使甲○○因此受有右胸部挫傷、右臉鈍傷、左膝擦傷等傷
    害。經警據報前往處理，測得乙○○吐氣中所含酒精成分高達每公升○‧九二毫
    克而查獲上情。
二、案經被害人甲○○訴由臺灣桃園地方法院檢察署檢察官聲請簡易判決處刑。
    理  由
一、訊據被告乙○○對於右揭犯罪事實坦承不諱，核與被害人甲○○指訴情節大致相
    符，並有桃園縣警察局道路交通事故調查報告表、舉發違反道路交通管理事件通
    知單、酒精測試單各一紙在卷可稽，被害人甲○○因本件車禍受傷乙節，亦有敏
    盛綜合醫院診斷證明書一紙在卷足憑，而按酒精對中樞神經系統具有麻醉作用，
    對人體之影響固因個人體質而異，然多與血液中之酒精濃度成正比，依照交通部
    運輸研究所八十九年八月對駕駛人行為之研究（酒醉駕車對駕駛行為之分析研究
    ）指出：吐氣每公升酒精含量零點二五mg等於血液中酒精濃度（Blood Alｃohol
    Concentration 簡稱ＢＡＣ）百分之零點零五（亦即每１００ml血液中含５０mg
    酒精），而（１）ＢＡＣ到達百分之０．０３至百分之０．０５時，對駕駛能力
    之影響為：多數駕駛人心境逐漸變幻不定、視覺與反應靈敏性減弱、對速度及距
    離的判斷力差；對行為之影響為：觀察力逐漸欠缺、心情漸趨輕鬆、自信心增加
    、多話、精神狀態處於陶醉感；（２）ＢＡＣ到達百分之０．０５至百分之０．
    ０８時，對駕駛能力之影響為：反應遲純、駕駛能力受損、遲而不決或決而不行
    ，對心理行為之影響為：情緒鬆弛、感情與行為趨向誇張、肌肉不協調、精神處
    於興奮狀態；（３）ＢＡＣ到達百分之０．０８至百分之０．１５時，對駕駛能
    力之影響為：判斷力嚴重受到影響、官能與精神協調受損、駕駛之體能困難增加
    。對心理行為之影響為：產生情緒異常現象、步伐不平穩、言語不清、反應惡劣
    、記憶及判斷力受損、精神處於錯亂狀態；（４）超過百分之０．５，對駕駛人
    能力之影響為：無法開車，對心理行為之影響為：爛醉如泥、失去知覺可能致死
    、精神處於昏睡狀態，飲酒後吐氣０‧五五Mg/L相當於ＢＡＣ百分之０．１１，
    參酌上開說明，其判斷力、精神協調及駕駛體能、精神狀態等綜合判斷，已明顯
    達於不能安全駕駛程度。是本件被告於駕車肇事後為警測得其吐氣中所含酒精濃
    度高達每公升○‧九二毫克，顯超過０‧五五毫克甚多，而被告確於酒後超速行
    使復未注意車前狀況致撞及他人而肇事，顯見被告於服用酒類後，無法適切操控
    汽車，已達不能安全駕駛動力交通工具之程度甚明。次按行車速度應依標誌之規
    定，無標誌者，在市區道路，時速不得超過四十公里；又車輛行駛時，駕駛人應
    注意車前狀況，隨時採取必要之安全措施，道路交通安全規則第九十三條第一項
    第一款、第九十四條第三項分別定有明文。被告既為職業汽車駕駛人，自應注意
    前揭規定並遵守之，依事故發生當時雖係夜間，但有照明，視距良好，路面無缺
    陷、無障礙物等外界客觀情狀，並無不能注意之情事，竟疏未注意及此，貿然以
    五、六十公里之時速前駛，復因欲右轉而疏未注意車前左側適有行人甲○○正穿
    越馬路而來，致肇本件車禍，揆諸前開規定，被告應負過失責任甚明。又被害人
    因本件車禍受有傷害已如前述，與被告之過失行為間顯有相當因果關係，另被害
    人雖於本院陳稱：伊遠遠有看到被告來車，因還有一段距離，就想快步走過等語
    ，是被害人疏未注意前方車輛行駛之動態即逕行穿越馬路，就本件車禍之發生雖
    亦與有過失，然被告亦難辭其肇事主因之過失責任。從而本件事證明確，被告犯
    行堪以認定，應依法論科。
二、被告乙○○係職業小客車司機，為從事駕駛業務之人，業據其自承在卷，其於酒
    後達不能安全駕駛動力交通工具之狀態而駕車並因過失致被害人甲○○受傷，核
    其所為，係犯刑法一百八十五條之三之公共危險罪、第二百八十四條第二項前段
    之業務過失傷害罪。又被告酒醉駕車肇事致被害人受傷，就其所犯業務過失傷害
    罪部分應另依道路交通管理處罰條例第八十六條第一項之規定，加重其刑。而其
    所犯上開二罪，犯意各別，行為互殊，應予分論併罰。原審援引刑法第二條第一
    項前段、第一百八十五條之三、第二百八十四條第二項前段、第四十一條第一項
    前段、第四十二條第二項、道路交通管理處罰條例第八十六條第一項、罰金罰鍰
    提高標準條例第一條前段、第二條，就被告所犯上述二罪，分別量處罰金一萬五
    千元、有期徒刑四月，並分別諭知易服勞役、易科罰金之折算標準，認事用法並
    無不當，量刑亦稱妥適。公訴人以被告乙○○未對被害人為探望、理賠，且態度
    惡劣，原審量刑過輕為由，被告則以原審未能斟酌其無前科及其經濟狀況，量刑
    過重為由，提起上訴，俱無理由，均應予駁回。惟查被告前未曾受有期徒刑以上
    刑之宣告，有台灣高等法院被告全國前案紀錄表一份在卷可按，素行尚端，其因
    一時行車疏誤，致罹刑典，且於本院審理中與被害人達成民事和解，並已賠償被
    害人八萬元之款項，有和解書一紙在卷可按，其經此偵審程序及科刑教訓後，應
    知警惕，信無再犯之虞，本院因認其所宣告之刑以暫不執行為適當，爰予宣告緩
    刑二年，用啟自新。
據上論斷，應依刑事訴訟法第四百五十五條之一第一項、第三項、第三百六十八條，
、刑法第七十四條第一款，判決如主文。
本案經檢察官陳雅譽到庭執行職務。
中     華     民     國      九十      年      十      月      十六     日
                                  臺灣桃園地方法院刑事第五庭
                                      審判長法  官  范清銘
                                            法  官  林婷立
                                            法  官  鍾淑慧
右正本證明與原本無異。
不得上訴。
            書記官   吳一凡
中     華     民     國      九十      年      十      月     二十二    日
附論罪科刑依據之法條：
中華民國刑法第一百八十五條之三
服用毒品、麻醉藥品、酒類或其他相類之物，不能安全駕駛動力交通工具
而駕駛者，處一年以下有期徒刑、拘役或三萬元以下罰金。
中華民國刑法第二百八十四條
 (過失傷害罪)
因過失傷害人者，處六月以下有期徒刑、拘役或五百元以下罰金，致重傷
者，處一年以下有期徒刑、拘役或五百元以下罰金。
從事業務之人，因業務上之過失傷害人者，處一年以下有期徒刑、拘役或
一千元以下罰金，致重傷者，處三年以下有期徒刑、拘役或二千元以下罰
金。


司法院資訊處製作；財團法人民間司法改革基金會備份。
